臺灣雲林地方法院民事判決
111年度訴字第256號
原      告  廖俊毓


被      告  陳世章

上列當事人間請求損害賠償事件，本院於民國111 年7 月15日言
詞辯論終結，判決如下：
    主      文
原告之訴駁回。
訴訟費用由原告負擔。
    事實及理由
壹、程序部分：
　　按訴狀送達後，原告不得將原訴變更或追加他訴，除有民事
    訴訟法第255 條第1 項後段各款所規定之情形。經查，原告
    以被告為警局之約僱人員，而訴外人李謀旺為其僱用人，故
    李謀旺對被告之本件侵權行為，依民法第188 條第1 項規定
    應負連帶賠償責任，乃於民國111 年6 月30日具狀請求追加
    李謀旺為被告，然本件訴訟業已訂期審結，是原告所為之追
    加要有礙被告之防禦及訴訟之終結；參以原告所為追加，依
    其所訴之事實，在法律上亦顯無理由，故其上開所為追加，
    不予准許。    　
貳、實體部分　　
一、原告方面：
  ㈠聲明：被告應給付原告新台幣（下同）644,820 元，及自起
　　      訴狀繕本送達翌日起至清償日止，依年利率5%計算之
          利息。
  ㈡陳述：
    ⒈民國110 年4 月16日下午2 時51分許，伊駕駛自小客車（
　　　車牌00－0000號）沿雲林縣西螺鎮光復西路向西行駛，途
      經該路與福來路交岔路口時，適訴外人許天舜駕駛營小客
      車（車牌000 －0000號）沿福來路向南高速駛來，不慎撞
      擊伊所駕駛之上揭自小客車右側，致伊人車受損。
　　⒉伊因本件車禍事故受傷，因而支出醫療費3,820 元、看護
      費180,000 元、復健費15,000元等費用，又伊之收入因而
      短少72,000元，另伊為修理上開自小客車支出324,000 元
　　　，再伊因車禍受傷而受有非財產上損害50,000元，以上合
      計644,820 元。
　　⒊伊發生本件車禍前，上開交岔路口之號誌即已無法運作，
      而被告身為雲林縣警察局交通隊號誌維修工程師，竟疏未
      維護該處之交通號誌，致發生本件車禍，對本件車禍發生
      要有過失，從而，被告對伊所受之上開損害應依侵權行為
      法則負賠償責任。
二、被告方面：
  ㈠聲明：駁回原告之訴；如受不利判決願供擔保免為假執行。
　㈡陳述：
　　⒈原告與訴外人許天舜發生本件車禍時，該路口處之號誌係
      因停電而無法運作，並非因故障而無法運作。
　　⒉其次，汽車行駛至無號誌或號誌故障而無交通指揮人員指
      揮之交岔路口，支線道車應暫停讓幹線道車先行。未設標
      誌、標線或號誌劃分幹、支線道者，少線道車應暫停讓多
      線道車先行；車道數相同時，轉彎車應暫停讓直行車先行
      ；同為直行車或轉彎車者，左方車應暫停讓右方車先行（
      道路交通安全規則第102 條第1 項第2 款前段）。又汽車
      行駛時，駕駛人應注意車前狀況及兩車並行之間隔，並隨
      時採取必要之安全措施（同規則第94條第3 項）。職是，
      原告發生車禍之該處交通號誌是否正常運作，與本件車禍
      之發生無涉。
三、得心證之理由：
  ㈠按民法第184 條第1 項前段規定，侵權行為損害賠償請求權
    之發生，以加害人有故意或過失不法侵害他人權利，致被害
    人受有損害，且加害行為與損害須有因果關係為其成立要件
    ，若其行為並無故意或過失，或損害之發生與有責任原因之
    事實二者間並無相當因果關係，即難謂有損害賠償請求權存
    在；且主張侵權行為損害賠償請求權之人，對於侵權行為之
    成立要件應負舉證責任。
　㈡經查，110 年4 月16日下午2 時許，原告在雲林縣西螺鎮光
    復西與福來路交岔路口與訴外人許天舜發生車禍事故時，該
    交岔路口處之交通號誌因停電而無法運作之事實，此有被告
    提出之台電通知單影本在卷（本案卷第125 頁）可考，並為
    原告所不爭執。其次，汽車行駛至無號誌或號誌故障而無交
    通指揮人員指揮之交岔路口，支線道車應暫停讓幹線道車先
    行。未設標誌、標線或號誌劃分幹、支線道者，少線道車應
    暫停讓多線道車先行；車道數相同時，轉彎車應暫停讓直行
    車先行；同為直行車或轉彎車者，左方車應暫停讓右方車先
    行（道路交通安全規則第102 條第1 項第2 款前段）。而本
    件車禍事故經原告向交通部公路總局嘉義監理所嘉雲區車輛
    行車事故鑑定會申請鑑定結果：「廖俊毓（即原告）駕駛自
    用小客車，行經行車管制號誌無運作交岔路口（視為無號誌
    路口），少線道車未暫停讓多線道車先行，為肇事主因。許
    天舜駕駛營業計程車，行經行車管制號誌無運作交岔路口（
　　視為無號誌路口），未減速慢行，作隨時停車之準備，為肇
    事次因」，亦有交通部公路總局嘉義監理所函覆臺灣雲林地
    方檢察署所檢附之鑑定意見書（嘉雲區0000000 號）影本1
　　份在卷（見上揭檢察署110 年度偵字第7368號偵查卷第147
　　、151－155頁）可稽。足徵本件車禍事故之發生，乃因原告
    行車未遵守交通規則所導致，要與被告無涉。
　㈢綜上，原告既未能舉證被告就本件車禍之發生要有可歸責事
    由，且與該車禍事故之發生要有因果關聯，從而，原告據依
    民法第184 條第1 項前段規定提起本訴，請求被告賠償其因
    本件車禍事故所受損害，即無理由，不應准許。
四、結論：原告之訴為無理由，依民事訴訟法第78條，判決如主
    文。
中　　華　　民　　國　　111 　年　　7 　　月　　29　　日
                  民事第一庭    法  官  蔣得忠
以上正本係照原本作成。
如對本判決上訴，須於判決送達後廿日內向本院提出上訴狀。如
委任律師提起上訴者，應一併繳納上訴審裁判費。
中　　華　　民　　國　　111 　年　　7 　　月　　29　　日
                                書記官　陳映佐